【裁判字號】    99,易,3329
【裁判日期】    991116
【裁判案由】    竊盜
【裁判全文】
臺灣臺中地方法院刑事判決              99年度易字第3329號
公  訴  人  臺灣臺中地方法院檢察署檢察官
被      告  甲○○
上列被告因竊盜案件，經檢察官提起公訴（99年度偵字第19721
號），本院判決如下：
    主  文
甲○○竊盜，累犯，處有期徒刑陸月，如易科罰金，以新臺幣壹
仟元折算壹日。未扣案之自備鑰匙壹支沒收。
    事  實
一、甲○○前曾受下列罪刑宣告及刑之執行完畢情形，竟仍不知
    悔改：
（一）前因竊盜案件，經本院以97年度簡字第3 號簡易判決判處
      有期徒刑4 月，如易科罰金，以新台幣（下同）1 千元折
      算1 日確定；又因竊盜案件，經本院臺中簡易庭以97年度
      中簡字第607 號簡易判決判處有期徒刑4 月，如易科罰金
      ，以1 千元折算1 日確定。嗣前揭二罪刑經本院以97年度
      聲字第1500號裁定應執行有期徒刑7 月確定後，於97年4
      月11日入監執行。
（二）另因竊盜案件，經本院臺中簡易庭以97年度中簡字第2045
      號簡易判決判處有期徒刑2 月，如易科罰金，以1 千元折
      算1 日確定後，接續上揭（一）所載有期徒刑7 月執行，
      嗣於民國97年12月19日縮刑期滿執行完畢。
二、詎甲○○竟基於意圖為自己不法所有之犯意，於98年8 月16
    日下午1 時45分許，見陳世明所有由乙○○使用之車牌號碼
    BQ2-467 號普通重型機車（起訴意旨誤為車牌號碼G56-939
    號），停放在臺中市○○區○○路與大墩十二街交岔路口處
    ，遂以其所有之自備鑰匙1 支（另因涉犯竊盜案件為警查扣
    ，現經本院另以99年度易字第3234號審理中），開啟上開機
    車之置物箱後，竊取乙○○放置在該置物箱內之男用皮夾1
    只（內有身分證、軍人證、駕駛執照、車牌號碼G56-939 號
    之機車行車執照、信用卡1 張、郵局提款卡1 張、健康保險
    卡1 張、現金5 千元）及Sony Ericsson 廠牌J110i 型號之
    手機1 支、Nokia 廠牌2505型號之手機1 支等物得手。嗣甲
    ○○於98年10月24日持上開竊得之Sony Ericsson 廠牌手機
    ，前往臺中市○區○○路1 段4 之24號「雙全通訊行」變賣
    ，得款供己花用，後因警方追查上開通訊行負責人涉犯贓物
    罪嫌時，在該通訊行內查獲上開乙○○遭竊之Sony Ericsso
    n 廠牌手機，始循線查悉上情。
二、案經臺中市警察局移送臺灣臺中地方法院檢察官偵查起訴。
    理  由
一、按除簡式審判程序、簡易程序及第376 條第1 款、第2 款所
    列之罪之案件外，第1 審應行合議審判，96年7 月4 日修正
    公布之刑事訴訟法第284 條之1 定有明文。查本案被告甲○
    ○涉犯竊盜案件，經檢察官提起公訴，其所犯為刑事訴訟法
    第376 條第2 款所列之罪，揆諸上開規定，第1 審無庸行合
    議審判。次按，被告以外之人（包括證人、鑑定人、告訴人
    、被害人及共同被告等）於審判外之陳述雖不符刑事訴訟法
    第159 條之1 至之4 等4 條之規定，而經當事人於審判程序
    同意作為證據，法院審酌該言詞陳述或書面陳述作成時之情
    況，認為適當者，亦得為證據；當事人、代理人或辯護人於
    法院調查證據時，知有刑事訴訟法第159 條第1 項不得為證
    據之情形，而未於言詞辯論終結前聲明異議者，視為有前項
    之同意，同法第159 條之5 定有明文。立法意旨在於傳聞證
    據未經當事人之反對詰問予以核實，原則上先予排除。惟若
    當事人已放棄反對詰問權，於審判程序中表明同意該等傳聞
    證據可作為證據；或於言詞辯論終結前未聲明異議，基於尊
    重當事人對傳聞證據之處分權，及證據資料愈豐富，愈有助
    於真實發見之理念，且強化言詞辯論主義，使訴訟程序得以
    順暢進行，上開傳聞證據亦均具有證據能力。經查：
（一）按法院或檢察官得囑託醫院、學校或其他相當之機關、團
      體為鑑定，或審查他人之鑑定，並準用第203 條至第206
      條之1 規定；其須以言詞報告或說明時，得命實施鑑定或
      審查之人為之，刑事訴訟法第159 條第1 項、第208 條第
      1 項分別定有明文。是法院或檢察官依刑事訴訟法第208
      第1 項之規定，囑託鑑定機關所出具之鑑定報告，應屬刑
      事訴訟法第206 條第1 項之鑑定報告，為刑事訴訟法第
      159 條第1 項所指「法律有規定」之情形，屬傳聞法則之
      例外，然於司法警察機關調查中之案件，為因應實務上，
      或因量大、或有急迫之現實需求，併例行性當然有鑑定之
      必要者，基於檢察一體原則，得由該管檢察長對於轄區內
      之案件，以事前概括選任鑑定人或囑託鑑定機關、團體之
      方式，俾便轄區內之司法警察官、司法警察對於調查中之
      此類案件，得即時送請先前已選任之鑑定人或囑託之鑑定
      機關、團體實施鑑定，以求時效（法務部92年9 月1 日法
      檢字第0920035083號函參照，刊載於法務部公報第312 期
      ）。此種由檢察機關概括選任鑑定人或概括囑託鑑定機關
      、團體，再轉知司法警察官、司法警察於調查犯罪時參考
      辦理之作為，法無明文禁止，係為因應現行刑事訴訟法增
      訂傳聞法則及其例外規定之實務運作而為。此種由司法警
      察官、司法警察依檢察官所概括選任之鑑定人或囑託鑑定
      機關、團體所為之鑑定結果，與檢察官選任或囑託為鑑定
      者，性質上並無差異，同具有證據能力（最高法院96年度
      台上字第2860號判決參照）。而依臺灣高等法院檢察署檢
      察長概括選任鑑定機關名冊所載，刑事警察局為臺灣高等
      法院檢察署檢察長概括選任為指紋鑑定之機關，此為本院
      審判職務所知悉之事實。是卷附行政院內政部警政署刑事
      警察局99年8 月6 日刑紋字第0990107087號鑑定書，雖係
      由臺中市警察局送請鑑定，揆諸前開說明，既已由檢察機
      關概括授權由司法警察官送鑑定，是上揭鑑驗書，應屬刑
      事訴訟法第208 條準用第206 條第1 項所稱之書面報告，
      為同法第159 條第1 項所指法律有規定之情形，應得作為
      本案證據。
（二）又被害人乙○○於警詢中之指述、證人陳怡廷、王森俊被
      害人於警詢之證述、臺中市警察局第四分局大墩派出所受
      理刑事案件報案三聯單、臺中市警察局第四分局大墩派出
      所受理各類案件紀錄表、臺中市警察局扣押筆錄、扣押物
      品目錄表、贓物認領保管單、「雙全通訊行」顧客手機出
      售單等證據，雖係被告以外之人於審判外之言詞或書面陳
      述，惟公訴人及被告於本院審理時均表示不爭執其證據能
      力，迄至言詞辯論終結前亦未聲明異議，本院審酌上開證
      據作成或取得之情況，並無違法不當情事，且客觀上亦無
      顯不可信之情形，堪認為適當，依刑事訴訟法第159 條之
      5 規定，亦具有證據能力。至卷附手機翻拍照片2 幀、警
      方採證相片2 幀，均非供述證據，無傳聞法則之適用，與
      本案待證事實具有關聯性，且無證據證明係公務員違法取
      得之物，亦得採為證據。
二、上揭犯罪事實，業據被告甲○○於偵訊中及本院審理時坦承
    不諱，核與被害人乙○○於警詢中指述及證人陳怡廷於警詢
    中證述之遭竊情節相符，並有證人即雙全通訊行負責人王森
    俊於警詢中所證：該店顧客手機出售單之客人個人資料及簽
    名部份係由客人自行填寫，本案手機是甲○○所販賣等語在
    卷，且有臺中市警察局第四分局大墩派出所受理刑事案件報
    案三聯單、受理各類案件紀錄表、臺中市警察局扣押筆錄暨
    扣押物品目錄表、陳怡廷出具之贓物認領保管單、「雙全通
    訊行」顧客手機出售單、Sony Ericsson 廠牌手機翻拍照片
    2 幀及警方現場採證相片2 幀附卷可稽。另以甲○○名義出
    具之顧客手機出售單上之「甲○○」指印，經鑑定結果，與
    甲○○指紋卡之左拇指指紋相符乙節，此有內政部警政署刑
    事警察局99年8 月6 日刑紋字第0990107087號鑑定書1 份在
    卷可佐。綜上證據調查結果，互核相符，由此足認被告上開
    任意性自白，核與事實相符，洵堪採信。至起訴意旨所載被
    害人乙○○係將上開男用皮夾及手機等物，放置在車牌號碼
    G56-939 號云云，顯與證人陳怡廷於警詢中之證述內容不符
    ，顯有誤會，應由本院逕予更正如上。是本案事證明確，被
    告犯行洵堪認定，應依法論科。
三、核被告甲○○所為，係犯刑法第320 條第1 項竊盜罪。被告
    曾受有前揭事實欄一所載罪刑宣告及刑之執行完畢情形，有
    臺灣高等法院被告前案紀錄表1 份在卷可稽，是被告前受徒
    刑之執行完畢後，5 年以內故意再犯本案有期徒刑以上之罪
    ，為累犯，應依刑法第47條第1 項規定加重其刑。爰審酌被
    告犯罪動機及目的係為竊取他人之財物變賣，得款供己花用
    、犯罪手段係以自備鑰匙開啟機車置物箱後徒手竊取之、前
    有竊盜前科及素行、其所竊取之財物價值，及被告犯罪後坦
    承犯行不諱，犯後態度尚佳等一切情狀，及斟酌檢察官所為
    求刑內容，量處如主文所示之刑，並諭知易科罰金之折算標
    準，以資懲儆。又依新修正之刑事訴訟法第479 條第2 項規
    定，可知該易服社會勞動乃係屬執行檢察官之權限，是本件
    自無須再於主文中另諭知易服社會勞動之折算標準，附此敘
    明。
四、另被告持以犯罪之自備鑰匙1 支，雖未於本案查獲時同時扣
    案，惟該支鑰匙業於本院另涉盜案件時，為警一併查扣在案
    ，此經被告於本院審理中陳述在卷，並經本院依職權調閱本
    院99年度易字第3234號案卷所附扣押物品清單核閱無誤，此
    有該案扣押物品清單影本及臺灣臺中地方法院檢察署99年度
    偵字第20542 號起訴書各1 份附卷可參，顯見被告所有供犯
    本案犯罪使用之該自備鑰匙1 支，並未滅失，爰依刑法第38
    條第1 項第2 款規定併予宣告沒收之。
據上論斷，應依刑事訴訟法第284 條之1 、第299 條第1 項前段
，刑法第320 條第1 項、第47條第1 項、第41條第1 項前段、第
38條第1 項第2 款，刑法施行法第1 條之1 第1 項、第2 項前段
，判決如主文。
本案經檢察官劉文賓到庭執行職務。
中    華    民    國    99    年    11    月    16    日
                  刑事第十八庭  法  官  胡芷瑜
以上正本證明與原本無異。
如不服本判決，應於判決收受送達後10日內向本院提出上訴狀，
上訴於臺灣高等法院臺中分院（並應敘述具體上訴理由及檢附繕
本）。上訴書狀如未敘述上訴理由，應於上訴期間屆滿後20日內
補提上訴理由書於本院（均須按他造當事人之人數附具繕本）「
切勿逕送上級法院」。
                                書記官  沈慧玲
中    華    民    國    99    年    11    月    16    日
附錄論罪科刑法條全文：
中華民國刑法第320 條第1 項
意圖為自己或第三人不法之所有，而竊取他人之動產者，為竊盜
罪，處5 年以下有期徒刑、拘役或5 百元以下罰金。

司法院資訊處製作；財團法人民間司法改革基金會備份。
